【裁判字號】    97,中簡上,930
【裁判日期】    971126
【裁判案由】    違反商標法
【裁判全文】
臺灣臺中地方法院刑事判決           97年度中簡上字第930號
上  訴  人
即  被  告  甲○○
                      樓
上列被告因違反商標法案件，不服本院臺中簡易庭97年度中簡字
第2852號中華民國97年9月5日第一審簡易判決（聲請簡易處刑案
號：臺灣臺中地方法院檢察署97年度偵字第8438號），提起上訴
，本院管轄之第二審合議庭判決如下：
    主    文
上訴駁回。
甲○○緩刑貳年。
    犯罪事實及理由
一、本案經本院審理結果，認第一審簡易判決認事、用法及量刑
    均無不當，應予維持，均引用本院第一審簡易判決書及臺灣
    臺中地方法院檢察署檢察官聲請簡易判決處刑書記載之犯罪
    事實、證據及理由（如附件）。
二、上訴人即被告甲○○（下稱被告）上訴意旨略以：伊坦承犯
    行，已與被害人達成和解，請從輕量刑，並給予緩刑之機會
    等語。訊據被告對於違反商標法犯行坦承不諱，原審依法判
    決，並無違誤，且按量刑輕重，係屬事實審法院得依職權自
    由裁量之事項，苟已斟酌刑法第57條各款所列情狀而未逾越
    法定刑度，不得遽指為違法（最高法院72年度台上字第6696
    號、75年台上字第7033號判例參照）。又在同一犯罪事實與
    情節，如別無其他加重或減輕之原因，下級審量定之刑，亦
    無過重或失輕之不當情形，則上級審法院對下級審法院之職
    權行使，原則上應予遵重，亦有最高法院85年度臺上字第
    2446號裁判意旨可資參酌。本件被告所犯之商標法第82條之
    意圖販賣而陳列仿冒商標商品罪，其法定刑為「1年以下有
    期徒刑、拘役或科或併科新臺幣5萬千元以下罰金」，乃原
    審認定本件犯罪事實明確，並審酌被告本件犯罪之動機、目
    的、手段、陳列仿冒品數量僅1、期間不長，且衡酌其犯後
    坦承犯行，犯罪後態度尚屬良好等一切情狀，依刑事訴訟法
    第449條第1項、第454條第2項、第450條第1項，商標法第82
    條、第83條，刑法第11條、第41條第1項前段，量處拘役30
    日，並諭知易科罰金之折算標準，並未科處較重、不得易科
    罰金之刑度，量刑已屬謹慎相當，且查無其他加重或減免其
    刑之情事，自難謂原審量刑有何違法失當之處。被告上訴雖
    認原審量刑過重，請求從輕量刑云云，然未據其具體釋明原
    審就本案量刑有何逾越裁量違法之處，且量刑本屬法院就個
    案為裁量之職權，而原審綜合各情判處被告拘役30日，如易
    科罰金以新臺幣1千元折算1日，其認事用法及量刑均屬妥當
    ，原審量刑諒無過重之虞，被告徒以達成民事和解為由，提
    起本件上訴，尚無理由，應予駁回。末查，被告未曾因故意
    犯罪受有期徒刑以上刑之宣告，有臺灣高等法院被告前案紀
    錄表在卷足憑，姑念被告之犯罪手段平和，其因一時失慮致
    為本件犯行，且於犯後已與被害人達成和解並賠償損害，有
    協議書、自動櫃員機交易明細表及存款憑條各1紙在卷可稽
    ，其經此教訓，當能知所警惕，信無再犯之虞，本院因認對
    被告所宣告之刑，應以暫不執行為適當，爰併予宣告緩刑2
    年，以啟自新。
據上論斷，應依刑事訴訟法第455條之1第第1項、第3項、第373
條、第368條，刑法第74條第1項第1款，判決如主文。
本案經檢察官乙○○到庭執行職務。
中    華    民    國    97    年    11    月    26    日
                  臺灣臺中地方法院刑事第五庭
                      審判長  法  官  鍾堯航
                              法  官  巫淑芳
                              法  官  吳崇道
以上正本證明與原本無異。
本件不得上訴。
                              書記官  黃舜民
中    華    民    國    97    年    11    月    26    日


司法院資訊處製作；財團法人民間司法改革基金會備份。
